---
title: "Proxying the efficacy of existing drugs for prevention of type 1 diabetes"
site: workflowr::wflow_site
output:
  workflowr::wflow_html:
    toc: false
editor_options:
  chunk_output_type: console
---

Tämä on esimerkki Rmarkdown-vihkosesta. Tähän tapaan voi hiukan helpommin luoda
dokumentteja, jotka ovat vähän helpommin luettavia myös muille tutkijoille. Tähän
kirjoitettu teksti muotoillaan leipätekstiksi.

# Tämä on 1. tason otsikko (muista välilyönti risuaidan jälkeen)
## Tämä on 2. tason otsikko 
### Tämä on 3. tason otsikko jne.

Tämä
- on
- lista 

Tämä 
1. on
2. numeroitu
3. lista

Kaikki koodattava teksti kirjoitetaan koodipätkien sisään. Koodipätkän
voi luoda joko kirjoittamalla alla olevan 3 pistettä ja  (backspacen 
näppäin) {r}, valitesemalla ylempää insert -> code chunk tai suoraan 
näppäinkomennolla Ctrl+Alt+I.


```{r}

```


# 1 IL6R

## 1.1 IL6R: Type 1 diabetes and crp

```{r}
#Tämä on esimerkki koodipätkästä

```

### 1.1.1 Obtain data

### 1.1.2 Harmonize and check for alignment

### 1.1.3 Coloc


## 1.2 IL6R: Type 1 diabetes and sIL6R

### 1.2.1 Obtain data

### 1.2.2 Harmonize and check for alignment

### 1.2.3 Coloc


## 1.3 IL6R: Rheumatoid arthritis and crp

### 1.3.1 Obtain data

### 1.3.2 Harmonize and check for alignment

### 1.3.3 Coloc


